【裁判字號】    92,裁,1596
【裁判日期】    921113
【裁判案由】    償還公費
【裁判全文】
最  高  行  政  法  院  裁  定                  九十二年度裁字第一五九六號
    抗  告  人  國立臺灣師範大學
    代  表  人  乙○○
    相  對  人  甲○○
右當事人間因償還公費事件，抗告人對於中華民國九十一年十一月十一日臺北高等行
政法院九十年度訴字第二一一八號裁定提起抗告，本院裁定如左︰
    主  文
抗告駁回。
抗告訴訟費用由抗告人負擔。
    理  由
一、按當事人書狀，應記載當事人姓名、性別、年齡、身分證明文件字號、職業及住
    所或居所；當事人為法人、機關或其他團體者，其名稱及所在地、事務所或營業
    所，此為法定必須具備之程式，行政訴訟法第五十七條第一款定有明文。
二、本件抗告人因與相對人間償還公費事件，向原審提起行政訴訟，經原審依起訴狀
    上載相對人之住址「桃園縣桃園市○○路三十八號」送達文書，相對人未親自收
    受，經寄存桃園郵局，逾期後退回。嗣原審以抗告人提起行政訴訟，未依行政訴
    訟法第五十七條規定確實記載相對人之身分證證明文件字號及現在住居所，致依
    抗告人所陳報之相對人住居所送達遭退回，爰裁定命抗告人應於七日內補正，抗
    告人逾期未補正，原審因予裁定駁回抗告人之訴。
三、本件抗告意旨略以：抗告人於原審提出之起訴狀，業載明相對人之住所，則該起
    訴狀並無欠缺行政訴訟法第五十七條第一款所定之法定程式。縱本件起訴狀無法
    依前開處所送達相對人，而有相對人送達處所不明之情事，原審亦應依行政訴訟
    法第八十一條第一款規定，依職權為公示送達，不應依同法第一百零七條第十款
    規定駁回抗告人之訴云云。經查抗告人於原審提出之起訴狀，雖載明相對人之住
    所為「桃園縣桃園市○○路三十八號」，經原審向該處所送達文書，因寄存郵局
    逾期而遭退回，則抗告人所陳報之相對人住居所是否確實，並非無疑，抗告人起
    訴狀之記載尚難認已合於行政訴訟法第五十七條第一款之規定；嗣原審雖依職權
    根據抗告人所提出之學籍資料影本向戶政機關查詢相對人之住居所，查得一與相
    對人同名為「甲○○」之戶籍謄本，惟因抗告人從未提供相對人之身分證明文件
    字號，亦無從比對該資料是否屬相對人之資料，是亦無從根據查得之資料依行政
    訴訟法第八十一條第一款規定依職權為公示送達。從而，原審命抗告人補正相對
    人之身分證證明文件字號及現在住居所，並於逾期未補正後，裁定駁回其訴，核
    無不合，抗告意旨指摘原裁定違誤，求予廢棄，為無理由，應予駁回。
三、依行政訴訟法第一百零四條、民事訴訟法第九十五條、第七十八條裁定如主文。
中      華      民      國    九十二    年     十一     月      十三    日
                          最 高 行 政 法 院 第 三 庭
                                審 判 長 法  官      葉  振  權
                                         法  官      鄭  淑  貞
                                         法  官      吳  錦  龍
                                         法  官      劉  鑫  楨
                                         法  官      吳  明  鴻
右  正  本  證  明  與  原  本  無  異
                                         法院書記官  阮  桂  芬
中    華    民    國    九十二      年      十一      月      十三      日


司法院資訊處製作；財團法人民間司法改革基金會備份。
